【裁判字號】    95,交聲,654
【裁判日期】    950725
【裁判案由】    違反道路交通管理處罰條例聲明異議
【裁判全文】
臺灣臺北地方法院交通事件裁定         95年度交聲字第654號
原處分機關  臺北市交通事件裁決所
異  議  人
即受處分人  甲○○
上列異議人即受處分人因違反道路交通管理處罰條例案件，對於
臺北市交通事件裁決所中華民國95年7月5日所為之處分（原處分
案號：北市裁二字第裁22-1AB125773號）聲明異議，本院裁定如
下：
    主  文
異議駁回。
    理  由
一、按在設有禁止停車標誌、標線之處所不得停車，道路交通安
    全規則第一百十二條第一項第四款定有明文。次按道路交通
    管理處罰條例第五十六條第一項第四款規定，汽車駕駛人在
    設有禁止停車標誌、標線之處所停車者，處新台幣（下同）
    六百元以上一千二百元以下之罰鍰。又依道路交通安全規則
    第二條第一款規定，汽車係指在道路上不依軌道或電力架線
    而以原動機行駛之車輛（包括機器腳踏車），故機車駕駛人
    在設有禁止停車標誌、標線之處所停車者，亦應依上開規定
    處罰。
二、本件異議人即受處分人甲○○，於民國（下同）九十五年五
    月二十四日上午十時四十一分許，將其所有之車牌號碼ＡＹ
    Ｃ—六五五號重型機車，違規停放於臺北市○○路○段設有
    禁止停車標誌之人行道上，為臺北市停車管理處交通助理員
    以拍照採證逕行掣單舉發異議人違反道路交通管理處罰條例
    第五十六條第一項第四款規定之行為。異議人於舉發通知單
    上所載應到案日期即九十五年六月二十四日前之九十五年六
    月七日向臺北市交通事件裁決所提出申訴，經原舉發單位調
    查結果，仍認異議人有上開違規之行為，原處分機關依違反
    道路交通管理處罰條例第五十六條第一項第四款及違反道路
    交通管理事件統一裁罰基準表之規定，裁處異議人罰鍰六百
    元。
三、聲明異議意旨略以：異議人確有於九十五年五月二十四日上
    午十時四十一分許，將車牌號碼ＡＹＣ—六五五號重型機車
    ，停放於臺北市○○路○段設有禁止停車標誌之處所，然濟
    南路一帶匯集機關、學校，原有馬路上劃有標線供機車停放
    之格位不敷使用，為何未如漢口街一帶於人行道上增加機車
    停放標線？又臺北市停車管理處稽查人員本應巡視反應停車
    格位不夠之情形，並增加地點疏導機車停放處，而非一昧開
    單。況機車整齊併排停放於人行道上，不會造成人行道上行
    人不便，亦不會有礙觀瞻云云。
四、經查：異議人固不否認確有於上揭時地將其所有、車牌號碼
    ＡＹＣ—六五五號重型機車停放於臺北市○○路○段禁止停
    車標誌之處所，並有照片一張附卷足憑。異議人雖辯稱該處
    馬路上劃有標線之機車停車格位不敷使用，而不得不將機車
    停放於人行道上云云，然該路段既已實施機車全面退出騎樓
    、人行道之停放管制，路權則回歸行人專用，並於道路沿線
    設有禁止停車標誌牌，騎樓、人行道均禁止停放車輛，故機
    車應停放於道路設置之機車彎或已規劃之機車停車格內；且
    案經執勤人員現場勘查，該停車處所設有「騎樓、人行道均
    禁止停車」標誌牌供駕駛人遵循辨識，此有臺北市停車管理
    處九十五年六月十五日北市停四字第○九五三三二六二九○
    ○號函覆說明一份在卷可稽，車輛駕駛人本應隨時注意各項
    道路交通標誌、標線之規定並確實遵守，本路段駕駛人並無
    難以查知而無法遵守之情形，更無因原設之機車停車格不夠
    而違規將機車停放於人行道上之理，故異議人以此辯稱可於
    該處停車，自無足取。又異議人辯稱臺北市停車管理處目的
    應在增加地點疏導機車停放處、機車停放於人行道上不會造
    成行人不便等情，然異議人為機車用路人，考領有適當之駕
    駛執照，自應依標示牌停放機車，以利行人通行及維護道路
    交通安全與通暢，其上開所辯不能解免其停車方式不依規定
    之事實，自難謂舉發單位依違規事實採證舉發係屬不當，故
    異議人以此為辯亦不足採。從而，本件事證明確，異議人之
    違規行為堪予認定。
五、原處分機關依道路交通管理處罰條例第五十六條第一項第四
    款規定，及違反道路交通管理事件統一裁罰基準表，就違規
    行為裁處異議人罰鍰六百元，核無不當，異議人提起之異議
    ，為無理由，應予駁回。
六、依道路交通案件處理辦法第十九條，裁定如主文。
中    華    民    國    95    年    7     月    25    日
                  交通法庭法  官  紀文惠
以上正本證明與原本無異
如不服本裁定應於送達後5日內向本院提出抗告狀
                          書記官  劉新怡
中    華    民    國    95    年    7     月    25    日


司法院資訊處製作；財團法人民間司法改革基金會備份。
